【裁判字號】    95,聲判,106
【裁判日期】    951031
【裁判案由】    聲請交付審判
【裁判全文】
臺灣高雄地方法院刑事裁定             95年度聲判字第106號
聲  請  人  甲○○
代  理  人  賴玉山律師
            楊翰濤律師
            邱佩芳律師
被      告  乙○○  37歲民.
上列聲請人因告訴被告業務過失致死等案件，不服臺灣高等法院
分院檢察署檢察長駁回再議之處分（95年度上聲議字第1318號）
，聲請交付審判，本院裁定如下：
    主  文
聲請駁回。
    理  由
一、聲請意旨如附件刑事交付審判聲請狀所載。
二、按「告訴人不服上級法院檢察署檢察長或檢察總長認再議為
    無理由而駁回之處分者，得於接受處分書後10日內委任律師
    提出理由狀，向該管第一審法院聲請交付審判。法院認為交
    付審判之聲請不合法或無理由者，應駁回之」，刑事訴訟法
    第258 條之1 、第258 條之3第2項前段分別定有明文。
三、本件聲請人即告訴人甲○○於民國94年11月23日以被告乙○
    ○涉犯業務過失致死罪嫌，向臺灣高雄地方法院檢察署檢察
    官提出告訴，經該檢察署檢察官於95年8 月23日以94年度偵
    字第27289 號不起訴處分後，聲請人不服聲請再議，亦經台
    灣高等法院高雄分院檢察署檢察長於95年10月12日以95年度
    上聲議字第1318號認再議為無理由而駁回再議在案。
四、按刑事訴訟法第258 條之1 增設之交付審判制度，其立法意
    旨，乃係對於「檢察官不起訴或緩起訴裁量權」制衡之一種
    外部監督機制，亦即藉由該制度，由法院對檢察官所為不起
    訴或緩起訴之處分是否正確加以審查，以防止檢察機關濫權
    ，故依此立法精神，法院就聲請交付審判案件之審查，所得
    調查證據之範圍，應以偵查中曾顯現之證據為限，不可就告
    訴人新提出之證據為調查，亦不可蒐集偵查卷以外之證據，
    否則將與刑事訴訟法第260 條再行起訴之規定相混淆，此有
    臺灣高等法院91年4 月25日刑事庭庭長法律問題研究會議結
    論可資參考。而法院於審查交付審判之聲請有無理由時，除
    認為告訴人所指摘不利被告之事證未經檢察機關詳為調查或
    斟酌，或不起訴處分書所載理由違背經驗法則、論理法則或
    其他證據法則，否則不宜率予交付審判，亦為司法院配合該
    制度之實施，同時於91年2 月8 日以（91）院臺廳刑1 字第
    04394 號函令修正法院辦理刑事訴訟案件應行注意事項第11
    8 條所明揭。
五、經查：
  (一)、原偵查之臺灣高雄地方法院檢察署檢察官偵查結果，認：
      本件車禍之發生，實係另案被告陳宜順違規利用道路堆積
      物品，致被害人閃避不及撞及後，突然倒入車道內，致被
      告乙○○措手不及駕駛前開曳引車之右後輪碾過被害人頭
      部之事實，業據被告乙○○於警詢時及偵查中供述一致，
      復經檢察官督同檢驗員勘驗現場、被害人屍體屬實，製有
      勘驗筆錄、相驗屍體證明書及驗斷書各1 紙附卷可稽，並
      有道路交通事故現場圖、道路交通事故調查報告表(一)、(二)
      各1 份及道路交通事故現場蒐證照片36幀在卷足憑，應可
      信為真實。則被告乙○○既係依規定行駛於前開道路上，
      因突發之狀況而無法避免本件車禍之發生，即無過失可言
      ；且本件肇事原因經送臺灣省高屏澎區車輛行車事故鑑定
      委員會鑑定及臺灣省車輛行車事故覆議鑑定委員會覆議
      結果，亦同此認定，有鑑定意見書及函件1 份存卷可參，
      本件被告乙○○之罪嫌不足，故為不起訴處分。
  (二)、臺灣高等法院高雄分院檢察署檢察長除引用原偵查檢察官
      之認定外，並認：聲請人雖主張本件車禍原因，係被告之
      聯結車在被害人辛素梅所騎機車撞到棧板前即已撞及被害
      人之機車，且被告駕駛聯結車未保持安全間隔云云，惟聲
      請人推測之詞不得作為証據。又本件車禍原因，經原檢察
      官勘驗現場，並參酌肇事現場圖後，足以認定被害人係為
      被告之右後輪輾壓，無証據足以証明被害人先受被告駕駛
      之前車身撞及後再被輾壓；且依肇事現場圖所載，被害人
      被輾壓地點，並非被告駕駛車道之邊線，尚難認定被告有
      何疏失責任，而維持原檢察官所為之不起訴處分，駁回聲
      請人再議之聲請。
  (三)、經本院審核結果，聲請人所指被害人不可能不知前方車道
      堆積棧板，或被告車速過快云云，純屬推測，而肇事地點
      車道前之胎痕亦無證據證明為被告所駕之聯結車所留，即
      無從認定被告有駛入機車道之行為，更何況若如聲請人所
      述，案發當時並未塞車，則被告何以要駕重車偏移駛入機
      車道，更未合情理，凡此均足認原偵查檢察官所為之不起
      訴處分及臺灣高等法院高雄分院檢察署所為之處分書，其
      採證與認事用法，均無違背經驗法則、論理法則與證據法
      則之處，且本件肇事原因亦先後送請臺灣省高屏澎區車輛
      行車事故鑑定委員會、臺灣省車輛行車事故覆議鑑定委員
      會進行鑑定，本件並無何告訴人所指摘不利被告之事證未
      經檢察機關調查或斟酌，是聲請人以本件肇事原因應再送
      國立成功大學交通管理系「肇事分析與諮詢中心」進行鑑
      定為由而聲請交付審判，自難認有理由。
六、綜上所述，前開不起訴處分及駁回再議理由暨事證，經本院
    調閱前開卷證核閱屬實，而聲請人聲請交付審判指摘之事實
    ，於前開不起訴處分書及駁回再議處分書皆已詳細論列說明
    。而檢察官為不起訴處分之理由，亦無何違背經驗法則、論
    理法則或其他證據法則之情事，本院因認本件並無「告訴人
    所指摘不利被告之事證未經檢察機關詳為調查或斟酌，或不
    起訴處分書所載理由違背經驗法則、論理法則或其他證據法
    則」等得據以交付審判之事由存在。從而，本件聲請為無理
    由，應予駁回。
七、據上論斷，依刑事訴訟法第258 條之3 第2 項前段，裁定如
    主文。
中    華    民    國    95    年    10    月    31    日
                    刑事第十四庭
                          審判長法  官  蔡  廣  昇
                                法  官  紀  凱  峰
                                法  官  謝  雨  真
以上正本證明與原本無異。
本件不得抗告。
中    華    民    國    95    年    10    月    31    日
                                書記官  林  佳  慧


司法院資訊處製作；財團法人民間司法改革基金會備份。
